# 租赁企业现金流列报的问题

提问人：mxh_0111 时间：2023-02-09 14:50:49
请教陈版：
企业为融资租赁企业，无金融牌照，主营业务为向集团内各兄弟公司提供售后回租及直租相关租赁业务。企业原来在租赁项目放款时现金流计入“购买商品、接受劳务支付的现金”，收回相应租金（本和息）时的现金流计入“销售商品、提供劳务收到的现金”。
因租赁业务一般在 3 年以上，可否将业务投放视为一项投资业务，项目投放时将现金流计入“投资支付的现金”？
而收回租金时与原来保持一致计入经营活动，但这样是否会导致现金支付和收回时不匹配？或者是将收回的本金部分计入“收回投资收到的现金”，利息单独计入经营活动？
或者应当考虑企业主营业务，放款和收回与原企业列报一致，均在经营活动比较合适？

回答人：chenyiwei
基于其主营业务为“类金融”性质，放款和收回都是日常经营活动，因此建议与原企业列报一致，均在经营活动比较合适。